【裁判字號】    97,訴緝,164
【裁判日期】    970826
【裁判案由】    毒品危害防制條例
【裁判全文】
臺灣板橋地方法院刑事判決             97年度訴緝字第164號
公  訴  人  臺灣板橋地方法院檢察署檢察官
被      告  甲○○
上列被告因違反毒品危害防制條例案件，經檢察官提起公訴（九
十六年度毒偵字第八五二九號），被告於本院行準備程序中，就
被訴事實為有罪之陳述，經本院合議庭裁定由受命法官獨任進行
簡式審判程序審理，並判決如下：
    主  文
甲○○施用第一級毒品，累犯，處有期徒刑玖月，扣案之第一級
毒品海洛因壹包（驗餘淨重零點零柒貳公克）沒收銷燬之。
    事  實
一、甲○○(一)因施用毒品案件，經本院以九十二年度毒聲字第三
    ○六六號裁定送觀察、勒戒後，認無繼續施用毒品之傾向，
    於民國九十二年十一月二十七日執行完畢釋放，並經臺灣板
    橋地方法院檢察署檢察官於同日以九十二年度毒偵字第二五
    一五號為不起訴處分確定。(二)因犯搶奪罪，經本院以九十二
    年度簡字第五一九號判決判處有期徒刑七月，緩刑二年確定
    。(三)因犯搶奪罪，經本院以九十三年度訴字第四九號判決判
    處有期徒刑一年確定。(四)再因犯竊盜罪，經本院以九十三年
    度簡字第四四五二號判決判處有期徒刑四月確定。首揭搶奪
    罪之緩刑宣告並經撤銷，三案接續執行，於九十五年五月二
    十五日縮刑期滿執行完畢。(五)因犯施用毒品罪，經本院以九
    十五年度訴字第三二七二號判決判處有期徒刑七月確定，經
    本院以九十六年度聲減字第一八七三號裁定減刑為三月又十
    五日，甫於九十六年八月十八日縮刑期滿執行完畢（構成累
    犯）。猶不知悔改，於上開觀察、勒戒執行完畢釋放後五年
    內，基於施用第一級毒品海洛因之犯意，於九十六年十月二
    十三日上午八時許，在臺北縣三重市○○街一二六號四樓住
    處內，以針筒注射之方式施用第一級毒品海洛因一次，嗣於
    同年月二十三日中午十二時十五分許，在臺北縣三重市○○
    街一二六號前為警查獲，並扣得第一級毒品海洛因一包（毛
    重○點二七八公克，驗餘淨重○點○七三二公克）。
二、案經臺北市政府警察局中正第一分局移送臺灣板橋地方法院
    檢察署檢察官偵查起訴。
    理  由
一、訊據被告甲○○對於上開施用第一級毒品之犯罪事實坦承不
    諱；其為警採集尿液送驗，亦呈海洛因代謝物嗎啡類陽性反
    應，有臺北市政府警察局偵辦毒品案件尿液檢體委驗單、臺
    灣尖端先進生技醫藥股份有限公司九十六年十一月七日出具
    之濫用藥物檢驗報告各一紙附卷可稽。按海洛因經注射或吸
    入人體後，約百分之八十於二十四小時內自尿中排出，一般
    而言，尿液中能否驗出嗎啡陽性反應與其投與量、投與途徑
    、採尿時間、個人體質及檢測方法之靈敏度有關，國外曾有
    文獻報導注射六毫克之海洛因鹽酸鹽，其代謝物嗎啡之平均
    可檢出時限約為二十六小時，業經行政院衛生署藥物食品檢
    驗局於八十一年九月八日以藥檢壹字第八一一四八八五號函
    述綦詳；被告於警詢中供稱九十六年十月二十三日八時施用
    第一級毒品，於審理中供稱施用時間為九十六年十月二十二
    日凌晨零時許，是以警詢製作筆錄之時間較接近犯罪時間，
    記憶較為清楚，是應以警詢中供述之施用時間為真實。此外
    ，參以扣案之白色粉末一包經送鑑驗，毛重○點二七八公克
    ，淨重○點○七八公克，取樣○點○○四八公克，驗餘淨重
    ○點○七三二公克，亦驗出第一級毒品海洛因成分，有交通
    部民用航空局航空醫務中心九十六年十一月一日航藥鑑字第
    ○九六一八二八號毒品鑑定書附卷可憑，足認被告自白核與
    事實相符，其確有施用第一級毒品犯行。末查，被告曾因施
    用毒品案件，經本院以九十二年度毒聲字第三○六六號裁定
    送觀察、勒戒後，認無繼續施用毒品之傾向，於九十二年十
    一月二十七日執行完畢釋放，並經臺灣板橋地方法院檢察署
    檢察官於同日以九十二年度毒偵字第二五一五號為不起訴處
    分確定，有臺灣高等法院被告前案紀錄表在卷可稽，其於觀
    察、勒戒執行完畢釋放後五年以內再犯本件施用毒品犯行，
    洵堪認定。
二、按海洛因為毒品危害防制條例第二條第二項第一款明定之第
    一級毒品，不得持有、施用。核被告甲○○所為，係犯毒品
    危害防制條例第十條第一項之施用第一級毒品罪。其施用海
    洛因前、後持有海洛因之低度行為，應為施用之高度行為所
    吸收，不另論罪。被告曾有事實欄所述之犯罪暨執行情形，
    有臺灣高等法院被告前案紀錄表一份可參，其受徒刑之執行
    完畢後五年以內故意再犯本件有期徒刑以上之罪，為累犯，
    依刑法第四十七條第一項規定加重其刑。爰審酌被告前經觀
    察、勒戒仍無法戒除施用毒品之惡習，衡其素行、犯罪之動
    機、目的、手段、品行及坦承犯行之犯後態度等一切情狀，
    量處如主文所示之刑，以資懲儆。扣案之海洛因一包（毛重
    ○點二七八公克，驗餘淨重○點○七三二公克），為查獲之
    第一級毒品，應依毒品危害防制條例第十八條第一項前段規
    定併予沒收銷燬之（包裝上開毒品之包裝袋，其與毒品於物
    理外觀上附合而難予析離，且如強予析離至完全無殘渣留存
    ，將耗費相當之時間、人力與經費，於經濟上顯無實益，是
    依社會一般通念，堪認該包裝袋已與查獲之毒品結合成為一
    體而無從強加析離，是上開毒品既屬毒品危害防制條例十八
    條第一項前段所規定之違禁物，其外包裝袋自亦應併予沒收
    銷燬之，併此敘明）。
據上論斷，應依刑事訴訟法第二百七十三條之一第一項、第二百
九十九條第一項前段，毒品危害防制條例第十條第一項、第十八
條第一項前段、第二十三條第二項，刑法第十一條前段、第四十
七條第一項，判決如主文。
本件經檢察官顏妃琇到庭執行職務。
中    華    民    國    97    年    8     月    26    日
                      刑事第八庭  法  官  絲鈺雲
上列正本證明與原本無異。
如不服本判決，應於判決送達後十日內敘明上訴理由，向本院提
出上訴狀（應附繕本），上訴於臺灣高等法院。
                                  書記官  周玉茹
中    華    民    國    97    年    8     月    26    日
附錄本案論罪科刑法條全文：
毒品危害防制條例第十條
施用第一級毒品者，處六月以上五年以下有期徒刑。
施用第二級毒品者，處三年以下有期徒刑。


司法院資訊處製作；財團法人民間司法改革基金會備份。
